【裁判字號】    91,勞上,46
【裁判日期】    920603
【裁判案由】    給付退休金等
【裁判全文】
臺灣高等法院民事判決                              九十一年度勞上字第四六號
    上  訴  人
    即被上訴人  甲○○
    訴訟代理人  陳  木律師
    被 上訴 人
    即 上訴 人  利豐煤礦股份有限公司
    法定代理人  林彥修
    訴訟代理人  陳金泉律師
    複 代理 人  蘇文生律師
右當事人間請求給付退休金等事件，兩造對於中華民國九十一年六月六日臺灣板橋地
方法院第一審判決
    主      文
原判決關於命上訴人利豐煤礦股份有限公司給付逾新台幣拾壹萬玖仟伍佰元及其利
息併新台幣拾壹萬玖仟伍佰元逾自民國八十九年十一月七日起算之利息部分與該部
分假執行之宣告暨訴訟費用之裁判除確定部分外，均廢棄。
右廢棄部分被上訴人甲○○在第一審之訴及假執行之聲請駁回。
甲○○之上訴駁回。
第一審訴訟費用除確定部分外，由上訴人利豐煤礦股份有限公司負擔五分之一，餘由
被上訴人甲○○負擔；第二審訴訟費用，關於利豐煤礦股份有限公司上訴部分，由上
訴人利豐煤礦股份有限公司負擔二分之一，餘由被上訴人甲○○負擔；關於甲○○上
訴部分，由甲○○負擔。
    事      實
甲、上訴人即被上訴人甲○○方面：
一、聲明：
    上訴聲明：
  (一)原判決關於後開第二項不利上訴人部分廢棄。
  (二)被上訴人應於原判決外再給付上訴人退休金新台幣一百二十八萬九千二百九十八
    元及自民國八十九年八月十八日起至清償日止按年息百分之五計算之利息。
  (三)第一、二審訴訟費用由被上訴人負擔。
    答辯聲明：
  (一)上訴駁回。
  (二)訴訟費用由上訴人負擔。
二、陳述：與原判決記載相同者予以引用外，補稱略以：
  (一)本件上訴人於八十二年五月一日前後均在被上訴人公司上班，並無新訂勞動契約
    之事，退萬步言，縱認兩造自八十二年五月一日起係新勞動契約之成立，但依勞
    動基準法（以下簡稱勞基法）第十條規定，前後年資應合併計算，則上訴人年資
    已超過十五年，且退休時已年滿五十五歲，符合勞基法第五十三條第一款規定，
    自得請求被上訴人於退休日起三十日內給付退休金新台幣（下同）一百二十八萬
    九千二百九十八元。
  (二)上訴人為按日計酬，依勞基法第三十六條規定，每七日至少應有一日之休息，做
    為例假。且依被上訴人之工作規則第四十四條規定，應在每七日中，給予一日休
    息，做為上訴人例假，工資照給。上訴人不須證明連續工作六天以上，才能領例
    假日工資。
  (三)勞基法並未規定上訴人有請休假不准，才能請領特別休假津貼。
三、證據：引用原審之例證方法外，補提勞工保險局函附勞工保險給付申請書、現金
    給付收據、殘廢診斷書、塵肺症診斷書、粉塵作業職歷報告書、被上訴人公司工
    作規則等影本，並聲請詢問證人賴福男。
乙、被上訴人即上訴人利豐煤礦股份有限公司（以下簡稱利豐公司）方面：
一、聲明：
    上訴聲明：
  (一)原判決不利於上訴人之部分廢棄。
  (二)右廢棄部分被上訴人在第一審之訴及假執行之聲請均駁回。
  (三)第一審廢棄部分及第二審訴訟費用均由被上訴人負擔。
    答辯聲明：
  (一)上訴駁回。
  (二)第二審訴訟費用由上訴人負擔。
二、陳述：與原判決記載相同者予以引用外，補稱略以：
  (一)被上訴人於領取資遣及轉業補助費時，已結清年資。
  (二)被上訴人未證明其有連續工作六日之事實，自無例假可言，上訴人無須給付其例
    假日工資。
  (三)原審計算例假日工資，以日平均工資一千二百三十五元，顯有錯誤，蓋被上訴人
    係按件計酬，且每年工資或有調整，故計算被上訴人在離職前五年之例假日工資
    ，應以各該年度之日平均工資為據，不應概以離職前六個月之日平均工資作為計
    算標準。
  (四)被上訴人離職前六個月之日平均工資為八百二十五元。
  (五)被上訴人未舉證證明其未休特別假日之原因係可歸責於上訴人，上訴人無須給付
    特別假日工資。
三、證據：引用原審之立證方法外，補提八十九年一至九月份工資支付表影本。
    理      由
一、上訴人甲○○（以下稱上訴人）於原審主張自六十九年三月十八日起受僱於被上
    訴人利豐公司（以下稱被上訴人）擔任運煤司機，至八十九年七月十八日申請退
    休，服務年資已超過十五年，且上訴人退休時已年滿五十五歲，符合勞動基準法
    第五十三條第一款自請退休之規定，請求被上訴人依規定給付退休金一百三十萬
    七千六百零七元及自八十九年八月十八日起至清償日止之法定遲延利息，另請求
    補發退休前五年之例假日、休假日、特別休假日之工資六十四萬二千五百零八元
    ，及自民國八十九年七月十八日起至清償日止之法定遲延利息等語；被上訴人利
    豐公司則以上訴人前於八十一年六月二十六日向臺灣省礦物局領取轉業補助費時
    ，均持被上訴人所出具之離職證明及退保申報表，嗣上訴人除向台北縣政府領取
    由臺灣省礦物局委請發放之補助資遣費百分之八十部分即三十六萬六千二百三十
    七元外，並向被上訴人領取餘百分之二十資遣費八萬六千五百五十九元，其工作
    年資已因資遣結清，上訴人於被資遣後再回被上訴人公司工作，工作年資應重新
    計算，迄其主張退休之八十九年六月，工作未滿十五年，不符請領退休金之資格
    ，另上訴人之工資係按月計酬，僅扣除未到工日期之薪資，且縱為按日計酬，被
    上訴人亦已給付例假日工作工資，有協議書可憑，次雖依勞基法第三十八條規定
    ，勞工在同一雇主或事業單位，繼續工作滿一定期間者，雇主每年應依規定給予
    特別休假，惟依臺灣區煤礦業同業公會與臺灣省煤礦業產業工會聯合會所簽訂團
    體協約第十五條規定，須勞工在公司（礦）繼續工作滿內政部所定一定期間以上
    者，每年才享有特別休假之權利。而內政部係以58.12.14台內勞字第三三四六九
    四號代電訂定「煤礦工人工作年資計算方法簡表」，依該簡表規定，最低年資未
    依法請事病假者之標準工作天數為二八七天，即上訴人須當年度有工作足二八七
    天者始有所謂特別休假，惟查上訴人每年工作日期均未逾二八七天，依法並無特
    別休假可言。上開團體協約有效期間屆滿後雖未再續約，但關於此項勞動條件之
    規定，依團體協約法第十七條「餘後效力」之規定，於勞資雙方間仍有拘束力，
    且前揭兩造團體協約第四條後段亦明文重申餘後效力，況縱上訴人有特別休假，
    亦應就不休特別假日之所在，負舉證之責：勞工應休之特別假日於年度終結時，
    如有未休完日數，如係勞工個人之原因而自行未休時，雇主可不發給未休日數之
    工資。本件上訴人係其個人之原因未休特別休假，被上訴人自無庸給付特別休假
    工資云云，資為抗辯。原審判命被上訴人給付上訴人甲○○離職前五年例假日、
    休假日及特別休假日工資五十九萬二千八百元及其利息，駁回甲○○其餘之請求
    ，利豐公司就其敗訴部分提起上訴，甲○○就其敗訴部分中之退休金一百二十八
    萬九千二百九十八元部分，提起上訴。其餘敗訴部分未上訴，已告確定。
二、關於上訴人請求給付退休金部分：按勞工有工作十五年以上年滿五十五歲或工作
    二十五年以上者，得自請退休，此為勞基法第五十三條所明定。本件上訴人主張
    其自六十九年三月十八日起受僱於被上訴人，擔任運煤司機工作等情節，為被上
    訴人所不爭執，惟被上訴人辯稱兩造已於八十年十一月十二日終止前一勞動契約
    ，並提出上訴人名義之切結書為證據（原審卷第六十八頁），上訴人甲○○對該
    切結書上印文為其印文，並不爭執，但否認其內容之真正，主張該切結書並非上
    訴人所書立，印章為被上訴人蓋用，查：
  (一)該切結書內載：「立切結書人甲○○原在貴礦工作，於民國八十年十一月十二日
    止，因政府煤業政策輔導煤礦礦工轉業及補助礦工資遣費實施要點期滿日，已依
    該要點領訖政府補助資遣費八十％計新台幣拾陸萬陸仟貳佰拾柒元正及資方
    資遣費二十％計新台幣捌萬陸仟伍佰伍拾玖元正，本人無異議，並放棄其他一切
    權益，絕不再藉任何理由向貴礦要求各項名目之補償。今後如繼續在貴礦工作，
    則工作年資願從民國八十年十一月十三日起計算至再資遣日止或退休日止。．．
  (二)行政院七十四年十一月十三日台七四經字第二○七七九號函核定之輔導煤礦礦工
    轉業及補助礦工資遣費實施要點，實施期間為六年（原審卷第一四二頁），實施
    期滿之後，行政院復頒訂「輔導煤礦礦工轉業及補助礦工資遣費實施要點實施期
    滿後對礦工轉業資遣之處理原則」（以下簡稱補助要點期滿處理原則）（行政院
    民國八十年一月二十五日台八十經字第三六九九號函核定），其中第二點規定：
    「民國八十年六月底前經評鑑符核第三次優良煤礦基準之煤礦礦工，如符核實施
    要點三所定之資格而仍未領取轉業或資遣補助者，依下列原則處理：(一)該優良煤
    礦應於實施要點實施期限屆滿前，檢附合上述資格之礦工書件向台灣省礦務局提
    出申請，該局則依照實施要點四(一)１及五(二)規定之補助標準核算其轉業及資遣補
    助費並邀請有關單位（含縣市政府、勞工主管單位及有關團體）組成專案小組審
    查，其工作年資計算至八十年十一月十二日為止。(二)所核算轉業及資遣補助費，
    應俟礦工有轉業或資遣事實時，再由礦場向台灣省礦務局申請核發，其中轉業補
    助費由該局發放，資遣補助費由該局撥交當地縣市政府發給礦工。．．（略）．
    ．。」，第三點規定：「礦業主應依勞動基準法第五十六條規定，按月提撥勞工
    退休準備金，專戶存儲。符核本原則二規定之礦工，自民國八十年十一月十三日
    以後仍繼續於優良煤礦工作者，除本原則二之資遣費補助外，其應領法定資遣費
    及退休金之差額應由礦業主負責發給。至於不適用本原則二規定之礦工，其資遣
    費及退休金應由礦業主負責全額發放。」（原審卷第一一六頁）。依上開處理原
    則規定，向政府領取資遺費補助（即百分之八十部分），須有資遣事實發生始能
    領取，礦業主並須給付資遣礦工不足之資遣費（即百分之二十部分），如未真正
    資遣，礦業主自無須給付礦工資遣費之差額百分之二十部分，況被上訴人利豐公
    司於八十一年間為辦理資遣礦工事宜，已依規定於礦場公佈三天，經台灣省礦務
    局派員會同煤礦公會人員於八十二年二月四日前往查證結果，除一名死亡不符規
    定外，其餘一二四名合於規定，轉請台北縣政府發放資遣補助費，上訴人甲○○
    亦為其中之一名，台北縣政府於八十二年四月十六日在三峽鎮公所發放資遣補助
    費，上訴人甲○○亦攜帶相關證件前往領取三六六、二三七元，並於領款名冊蓋
    章，有經濟部礦務局九○礦局輔二字第○一五九八四號函可稽（原審卷第一二八
    頁），上訴人另於八十一年間持被上訴人出具之離職證明書及退保申報表，向台
    灣省礦務局領取轉業輔助費六萬零二十五元，有礦務局八十一年七月七日八一礦
    輔三字第○一八八五八號函可考（原審卷第六十九頁）。上訴人對其領取上開金
    錢均不否認，惟辯稱不知係領取資遣費云云，然查上訴人領取資遣費之前，被上
    訴人既曾在礦場公佈三天，經礦務局派員查證屬實，而被上訴人相對給付之資遣
    費八萬餘元，遠高於上訴人每月所領工資二萬餘元至三萬餘元（依被上訴人所提
    出之八十九年一至六月工資支付表，見本院卷第一三一頁以下），自不能諉為不
    知所領係何款項，況其另於八十一年間檢具離職證明書向台灣省礦務局領取轉業
    補助費，足見被上訴人前已公告資遣上訴人，並依前引補助要點期滿處理原則規
    定，計算上訴人工作年資至八十年十一月十二日止之資遣費，上訴人且已領取資
    遣費，縱上開八十二年四月三十日之切結書非上訴人所親簽，亦無礙其八十年十
    一月十二日以前之年資已因資遣而結清之事實。即使被上訴人給付之資遣費與上
    訴人自行計算之資遣費不一致，亦屬另一問題，不影響上開資遣事實之認定，是
    兩造間之原勞動契約已於八十年十一月十二日因資遣而終止。
  (三)按如雇主已依勞基法規定終止勞動契約，並給付資遣費，其後該勞工再受僱於原
    僱主，依行政院勞工委員會台八十四勞資工字第一○一四四九號函釋，係新勞動
    契約之成立，其工作年資應重新起算（原審卷第七十一頁）。是上訴人於八十年
    十一月十二日經被上訴人資遣後，於次日固即又受僱於被上訴人，被上訴人亦為
    其加保勞工保險，然自是日起，兩造間係成立另一新的勞動契約，而非原勞動契
    約之繼續。上訴人雖主張此情形依勞基法第十條規定，其前後工作年資應合併計
    算。然查勞基法第十條係規定定期契約屆滿或不定期契約因故停止履行後，未滿
    三個月而訂定新約，或繼續履行原約時，其前後工作年資始應合併計算。該條文
    所謂訂定新約，應指原為定期契約者而言，在不定期契約因資遣而終止，勞工並
    已領取資遣費，其年資已結算，原勞動契約已終止而非停止履行，此觀公營事業
    移轉民營條例第十八條規定公營事業移轉民營後繼續留用人員，就其原有年資辦
    理結算後，其年資重新起算之規定，基於同一法理，縱嗣於三個月內再成立新勞
    動契約，應無勞基法該條文之適用，而使已結清給付之年資再行計入退休或資遣
    之年資。是上訴人之退休年資，應自八十年十一月十三日重新起算，迄八十九年
    六月其向被上訴人表示要退休時為止，尚未滿十五年，自不符合請求被上訴人給
    付退休金之要件，其請求上訴人給付退休金，自無理由。
三、關於上訴人請求之補發特別休假、休假日、例假日工資部分：上訴人主張其工資
    係按件計酬，無將休假日、例假日、特別休假之工資計算在內，依據勞基法第三
    十九條規定，被上訴人自有補給休假日、例假日、特別休假工資之義務，且被上
    訴人於第二次協調會中所謂公司每年均有給付一個月至二個月之獎金，該獎金指
    年終獎金而言，並不包括特別休假、休假日、例假日等之工資等語，但為被上訴
    人所否認，並抗辯稱被上訴人給付上訴人之工資係按月計酬，僅扣除未到工日期
    之薪資，且縱為按日計酬，被上訴人亦已給付例假日工作工資，且上訴人並無休
    假可休，亦未證明其休假未休之事實等語；經查：
  (一)關於上訴人之薪資計算方式，上訴人主張伊係按件計酬，而被上訴人則抗辯稱其
    計薪方式乃按月計酬，但扣除未到工日期薪資，然參照上訴人提出八十九年四月
    、五月之對帳單與薪俸袋封面影本，上訴人於八十九年四月份，公休日有六天，
    私休日有一天，出勤工作天數共二十三天，領到正工薪俸二十三天─二萬七千元
    ，上訴人於八十九年五月份，公休日六天，私休日二天，出勤工作天數共二十三
    天，領到正工薪俸二十三天─三萬零九百元，其上並記載運送地點、數量，如四
    月份對帳單記載：利豐到鶯歌六十二台、利豐到利豐五十二台，重劃到鶯歌二十
    四台，加煤三十台（原審卷第十九、二十、二五九頁），上訴人並稱利豐到鶯歌
    每台車為二五○元，利豐到利豐五○元，重劃到鶯歌為二百元，精工到樹林六五
    ○元，精工到林口為七○○元，鶯歌到鶯歌為五○元（本院卷第六十六頁），另
    據上訴人所舉證人賴福男就上訴人之薪資計算方式證稱：「運煤是每台車以里程
    遠近、重量來計算，如果每天報酬不到九百元，就以九百元計算，如果超過九百
    元，就以實際量計算」（本院卷第五十四頁），堪認上訴人之工資係按其工作數
    量計算其實際所得工資，惟如工作當日實際工作量未達九百元，則以九百元計算
    。
  (二)依照行政院勞工委員會七十六年十一月十九日台七六勞動字第六六六四號函所示
    ：「勞動基準法第三十六條規定『勞工每七日中至少應有一日之休息，作為例假
    』。第三十七條規定『紀念日、勞動節日及其他由中央主管機關規定應放假之日
    ，均應休假』。故凡適用該法之各事業單位受僱勞工，不論是否屬於計件或計日
    工人，均應享有上開法定權利。又第三十六條所定之例假，第三十七條所定之休
    假，工資應由雇主照給為該法第三十九條所明定，故事業單位應依法發給其所僱
    計件工例假日及休假日之工資。」，被上訴人雖辯稱上訴人未舉證證明其有連續
    工作六日之情形，不能請求例假日及休假日之工資云云。然依被上訴人所訂之工
    作規則第四十四條規定，從業員每七日中，給予一日休息作為例假，工資照給（
    為配合生產需要經從業員同意後，得由公司排定輪休），並不得因故放棄、取消
    四、九、十六、二十三、三十日共六天，私休為十五日一天，五月份對帳單記載
    公休日為一、七、十三、十四、二十一、二十八共六天，私休日為十六、二十六
    日共二天（原審卷第二五九頁），顯見每七日中一日作為休息例假，並非固定按
    日曆之星期日為準，而係經被上訴人機動調整過，縱經調整後上訴人之二休息日
    間隔未達七日，然此係因被上訴人之行為而生之結果，類推適用民法第一百零一
    條第一項之法理，仍應認上訴人得請領七日中一日之例假日工資，上訴人請求其
    離職前五年之例假日工資，按每年之例假日為五十二日，五年計二百六十日。
  (三)依勞基法施行細則第二十三條規定，該法第三十七條規定應放假之紀念日為中華
    民國開國紀念日（一月一日）等八日、勞動節日指五月一日，其他由中央主管機
    關規定應放假之日為中華民國開國紀念日之翌日（元月二日），春節（農曆正月
    初一至初三）、婦女節及兒童節合併假日、民族掃墓節、端午節、中秋節、農曆
    除夕、台灣光復節等十天，合計依勞基法第三十七條規定之應休假日每年為十九
    天，同法第三十九條規定上開休假日工資應由雇主照給，並無須連續工作數日休
    假始須給付工資之限制，上訴人自得請求被上訴人給付離職前五年之休假日工資
    計九十五日。
  (四)關於上訴人請求補發特別休假工資部分：按勞工在同一雇主或事業單位繼續工作
    滿一定期間者，每年應依勞基法第三十八條各款之規定給予特別休假，此為勞基
    法第三十八條所明定。本件姑不論被上訴人所辯，依台灣區煤礦業同業公會與台
    灣省礦業產業公會所訂團體協約規定，按件計酬之礦工每年須工作達二百八十七
    天以上，始能享有特別休假之權利（原審卷第七十五、七十七頁），上訴人每年
    工作天數未達二百八十七天之抗辯是否有理由，依行政院勞工委員會七十九年九
    月十五日台七九勞動二字第二一八二七號函所示：「本會七九．八．七勞動二字
    第一七八七三號書函中之『不可歸責於雇主之原因時』之範圍，係屬事實認定問
    題。故來函所詢勞工未於年度終結時休完特別休假，如係因事業單位生產之需要
    ，致使勞工無去休完特別休假時，則屬可歸責於雇主之原因，雇主應發給未休日
    數之工資。至於特別休假未休完之日數，如係勞工個人之原因而自行未休時，則
    雇主可不發給未休日數之工資。」上訴人固主張依勞基法第二十三條規定，被上
    訴人應置備勞工工資清冊，並應保存五年，同法第三十條規定被上訴人應備置勞
    工簽到簿或出勤卡，逐日記載勞工出勤情形，此項簿卡並應保存一年，請求命被
    上訴人提出上開簿冊，以證明上訴人出勤情形，被上訴人未提出，即應認上訴人
    之主張為真正云云，然查依前引上訴人提出之八十九年四月、五月對帳單（原審
    卷第二五九頁）及同月份之薪俸袋（原審卷第十九、二十頁），其上均記上訴人
    姓名，對帳單上均詳載公休、私休日期、天數、出勤工作天數，薪俸袋上則載工
    作天數及金額，而該證據均屬上訴人提出，顯係被上訴人按月給付工資於上訴人
    時，一併交付上訴人對帳，此等關係上訴人出勤情形之證據資料，被上訴人早已
    交付上訴人，上訴人主張其有未休之特別休假，自應由其負舉證責任，況依該對
    帳單所載，上訴人分別私休四月一天、五月二天，並非全無自行休假，自不能以
    被上訴人未提出勞工工資清冊，或簽到簿冊，即認上訴人之特別休假均未休之主
    張為真正，至被上訴人未依規定備置或保存簿冊，要屬其應否受行政處罰之問題
    別休假，而被上訴人不准之情形，縱其有未休之特別休假，亦屬不可歸責於被上
    訴人，至其八十九年度之特別休假，其既已計劃於同年六月底離職，自可自行安
    排休假，此觀上開八十九年四、五月份之對帳單，其均有自行休假自明，縱其該
    年度尚有未休完之特別休假，亦屬其拋棄該特別休假之權利，非可歸責於被上訴
    人，是上訴人請求被上訴人補發離職前五年之特別休假工資，為無理由。
  (五)上訴人得請求被上訴人補發離職前五年之例假日二百六十日，休假日九十五日計
    三百五十五日之工資，被上訴人雖辯稱其例假日工資均已發放，並無積欠，並提
    出協議書一紙為證（原審卷第七十三頁），惟為上訴人所否認，查該協議書簽署
    之勞方代表為陳阿全、劉俊龍、蘇秋雄，並無上訴人簽署，被上訴人復未舉證證
    明上訴人有授權蘇秋雄等任何一人代為簽署該協議書，自不能拘束上訴人。另查
    被上訴人之法定代理人林彥修於八十九年十一月六日在台北縣政府勞資爭議協調
    會主張因上訴人係按件計酬，所以公司並未給付例假日工資，有勞資爭議協調會
    議記錄可考（原審卷第四十一頁），被上訴人所辯，顯無可採。按請求補發例假
    日、休假日工資，並非退休金或資遣費，不能以離職前六個月之平均工資計算，
    而應按其平常應領之日薪計算。本件上訴人之工資既有九百元之保障已如前述，
    其例假日、休假日並未實際工作，則計算被上訴人應給付之例假、休假日工資，
    自以每日九百元計算為合理，總計上訴人得請求被上訴人補發之例假日、休假日
    工資為三十一萬九千五百元（900×355=319500 ）。次按上訴人並未舉證證明被
    上訴人應給付之例假日、休假日工資有確定期限，自係無確定期限之債務，依民
    法第二百二十九條第二項規定，被上訴人自受上訴人催告時起，始負遲延責任，
    查上訴人係於八十九年十一月六日在台北縣政府勞資爭議協調會議時始向被上訴
    人請求給付例假日及休假日工資（原審卷第四十一頁），被上訴人亦自斯時起始
    負遲延責任，從而上訴人請求被上訴人就上開金額自其請求之翌日即八十九年十
    一月七日起算之法定遲延利息，亦有理由，逾上開金額及利息之請求，均無理由
    。
四、綜上所述，上訴人甲○○主張依勞基法第三十九條規定，請求被上訴人利豐公司
    給付離職前五年之例假日、休假日工資三十一萬九千五百元及自民國八十九年十
    一月七日起至清償日止，按年息百分之五計算之利息，為有理由，應予准許，逾
    上開金額及關於退休金部分之請求均無理由，不應准許。原審就上開不應准許部
    分中判命被上訴人利豐公司給付並為該部分假執行宣告部分，尚有未洽，利豐公
    司上訴意旨，指摘原判決此部分不當，求予廢棄改判，為有理由，爰將原判決此
    部分廢棄，改判駁回甲○○此部分之訴及該部分假執行之聲請；原審就上開應准
    許部分，判命利豐公司給付，並依聲請分別為准免假執行之宣告，暨就上開不應
    准許部分中為上訴人甲○○敗訴部分，並無違誤，利豐公司、甲○○分別上訴意
    旨，各指摘原判決該部分不當，分別求予廢棄改判，均為無理由，應予駁回。
五、本件事實已臻明確，兩造其餘攻擊、防禦方法及關於平均工資之計算之爭執，對
    判決結果無影響，爰不予贅述，併此敘明。
六、據上論結，本件利豐公司之上訴為一部有理由，一部無理由，甲○○之上訴為無
    理由，依民事訴訟法第四百四十九條第一項、第四百五十條、第七十八條、第七
    十九條但書，判決如主文。
中      華      民      國    九十二    年      六      月      三      日
                              臺灣高等法院勞工法庭
                                  審判長法  官  吳  景  源
                                        法  官  滕  允  潔
                                        法  官  鄭  純  惠
右正本係照原本作成。
甲○○如不服本判決，應於收受送達後二十日內向本院提出上訴書狀，其未表明上訴
理由者，應於提出上訴後二十日內向本院補提理由書狀（均須按他造當事人之人數附
繕本）上訴時應提出委任律師或具有律師資格之人之委任狀；委任有律師資格者，另
應附具律師資格證書及釋明委任人與受任人有民事訴訟法第四百六十六條之一第一項
但書或第二項（詳附註）所定關係之釋明文書影本。
中      華      民      國    九十二    年      六      月      十      日
                                        書記官  林  麗  觀
附註：
民事訴訟法第四百六十六條之一（第一項、第二項）：
對於第二審判決上訴，上訴人應委任律師為訴訟代理人。但上訴人或其他法定代理人
具有律師資格者，不在此限。
上訴人之配偶、三親等內之血親、二親等內之姻親，或上訴人為法人、中央或地方機
關時，其所屬專任人員具有律師資格並經法院認為適當者，亦得為第三審訴訟代理人
。

司法院資訊處製作；財團法人民間司法改革基金會備份。
